【裁判字號】    94,簡上,494
【裁判日期】    950227
【裁判案由】    給付管理費等
【裁判全文】
臺灣臺北地方法院民事判決             94年度簡上字第494號
上  訴  人  乙○○
被上訴人    鴻順交通企業有限公司
法定代理人  甲○○
上列當事人間請求給付管理費事件，上訴人對於中華民國九十四
年七月二十日本院臺北簡易庭93年度北簡字第29246號第一審判
決提起上訴，本院於九十五年二月十五日言詞辯論終結，判決如
下：
    主  文
原判決關於命上訴人給付超過新台幣壹萬伍仟貳佰貳拾伍元及其
利息部分，與該部分假執行之宣告，暨訴訟費用之裁判均廢棄。
上開廢棄部分，被上訴人在第一審之訴駁回。
其餘上訴駁回。
第一審、第二審訴訟費用（除確定部分外）由上訴人負擔十分之
三，餘由被上訴人負擔。
    理  由
甲、程序方面
    本件上訴人未於言詞辯論期日到場，核無民事訴訟法第386
    條所列各款情形，應依被上訴人之聲請，由其一造辯論而為
    判決。
乙、實體方面
一、被上訴人主張：兩造於民國（下同）八十八年一月二十二日
    訂立臺北市計程車客運業駕駛人自備車輛參與經營契約，約
    定由上訴人提供國瑞廠牌、西元一九九一年出廠、排氣量一
    五八七ＣＣ車身一輛，登記被上訴人公司所有，使用被上訴
    人營業車額牌照（即行照一枚、號牌兩面）營業，被上訴人
    以營業車額及上訴人證件申領車牌號碼ＢＺ－三八九號營業
    小客車牌照號牌二面、行車執照各一枚交予上訴人營業，當
    契約終止或解除契約時，上訴人應將行車執照及號牌兩面交
    予被上訴人向監理機關辦理繳銷，上訴人並結清一切帳款，
    同時被上訴人退還車身證件，有關該車應繳之牌照稅、燃料
    費、保險費、保全費用、監理規費、違規罰款、肇事應負之
    賠償，及因該車所衍生之一切費用，概由上訴人負責，雙方
    不作盈虧結算，上訴人應每月交付原告行政管理費新臺幣（
    下同）一千二百元，契約存續期間為二年，期滿前一個月前
    互不為通知終止契約，契約視同繼續有效一年，上訴人如有
    車輛年度定期檢驗逾期不檢驗、車輛肇事危及被上訴人公司
    權益、酒後駕車肇事及車輛從事不法行為用途、參與妨害社
    會秩序行為、違反法令規定、職業駕駛執照、職業登記證被
    吊扣、吊銷、註銷者，或未按約定日期繳交違規罰款、行政
    管理費、稅款、保險費及其他被上訴人代付之費用逾二個月
    者，被上訴人得一造解除契約，逕行收回牌照、行車執照及
    車輛。嗣因原契約期滿且牌照號碼變更，兩造復於九十二年
    七月三日續訂立臺北市計程車客運業駕駛人自備車輛參與經
    營契約，約定內容同前，僅被上訴人以營業車額及上訴人證
    件所申領之車牌號碼變更為六Ｄ－四三八號。詎上訴人自八
    十八年六月起陸續積欠如原判決附表所示之金額，被上訴人
    乃終止兩造間契約，並於九十二年十月間收回車輛牌照、行
    車執照，於同年十月三十一日繳銷牌照，加計上訴人前向被
    上訴人承租ＥＯ－四八八號營業小客車積欠之租金二萬二千
    一百元，共計上訴人積欠之款項達二十五萬六千九百四十三
    元，爰依兩造間臺北市計程車客運業駕駛人自備車輛參與經
    營契約請求上訴人如數給付，並支付自起訴狀繕本送達上訴
    人之翌日起至清償日止，按週年利率百分之五計算之利息。
二、上訴人則以：被上訴人上開計算有誤，上訴人業已繳納款項
    ；除強制險外，其承接車牌號碼ＢＺ－三八九號營業小客車
    後約四、五月，曾口頭向原告表示不願繼續參加該車損險，
    其前曾參加車損險，亦不表示之後即必須參加；又被上訴人
    計算之滯納金顯然不實、過高；其承租車牌號碼ＥＯ－四八
    八號營業小客車並未積欠租金，租金曾由每日八百元陸續降
    至每月七百、六百元，且每月公休四至五日，公休日不計算
    租金，又修車日亦應扣除租金，依上訴人之計算，所有款項
    均已繳清等語，資為抗辯。
三、本件經原審判決上訴人應給付被上訴人五萬三千六百二十五
    元，及自九十四年三月八日起至清償日止，按週年利率百分
    之五計算之利息，其餘之訴駁回，上訴人就其敗訴部分提起
    上訴，聲明為：（一）原判決不利上訴人部分廢棄。（二）
    廢棄部分，被上訴人在第一審之訴駁回。被上訴人則聲明：
    上訴駁回。
四、經查，被上訴人主張之事實，業據提出臺北市計程車客運業
    駕駛人自備車輛參與經營契約、汽（機）車各項異動登記書
    、汽車新領牌照登記書、使用牌照稅繳款書、汽車燃料使用
    費繳納通知書、臺北市監理處繳款收據、強制汽車責任保險
    費收據、保險證、臺北市政府交通局舉發違反道路交通管理
    事件通知單暨採證照片、臺北市交通事件裁決所交通違規罰
    鍰收據、帳卡、計程車營運切結書、租車營業切結書、記帳
    簿為證，除車損險部分上訴人有爭議外，其餘均不否認，自
    堪信為真實。上訴人上訴理由謂：其前四個月雖同意加入車
    損險，然八十八年五月起就口頭告知不再加入，被上訴人既
    無法提出投保車損險的資料，即不能再收取八十八年六月以
    後的車損險保險費等語，經查：
（一）車損險部分：被上訴人雖主張上訴人自八十八年六月起至
      九十二年十月止即未再繳納車損險保險費，共積欠三萬八
      千四百元云云，並提出記帳簿為證，上訴人則辯以其繳納
      四期車損險以後即口頭告知不願意再參加等語。經查，上
      開記帳簿雖記載八十八年六月起上訴人即未繳納車損險（
      車損險每月一千六百元），然該記帳簿係被上訴人單方所
      製作，上訴人既否認車損險部分記載之真正，被上訴人自
      應提出證據以實其說，惟被上訴人迄今均無法提出幫上訴
      人繳納車損險之保單或任何資料，則被上訴人是否確實代
      上訴人支付車損險之費用顯非無疑，既無證據證明被上訴
      人主張屬實，則被上訴人此部份之請求即無理由，不應准
      許。
（二）租金部分：上訴人自八十七年四月起至八十八年一月間，
      扣除修車日數後，應繳納之租金共為十七萬七千二百元等
      情，有記帳簿影本、收款單附於原審卷可參，亦為上訴人
      所不爭執，又上訴人期間已繳納租金十七萬元，故尚積欠
      租金七千二百元。
（三）其他費用：上訴人自八十八年六月起至九十二年十月止，
      應繳之行政管理費為六萬三千六百元，八十八年至九十年
      及九十二年上半年使用牌照稅共一萬三千七百七十元，八
      十八年夏秋冬季、八十九年至九十二年全年汽車燃料使用
      費共四萬一千二百元，八十八年至九十二年強制汽車責任
      保險保險費共二萬五千五百四十元，九十二年間違規罰鍰
      共二千六百元，則共應給付十四萬六千七百一十元。
（四）上訴人已給付之款項：八十八年間上訴人已繳納五萬八千
      元；八十九年間繳納一萬九千六百元，九十年間已繳納二
      萬一千二百七十五元，九十一年間已繳納二萬八千八百一
      十元，九十二年間已繳納一萬一千元，有兩造不爭執其真
      正之記帳簿影本附卷可按，是以上訴人已支付之款項共為
      十三萬八千六百八十五元。
（五）綜上所述，上訴人尚積欠被上訴人共十五萬三千九百一十
      元，扣除上訴人已支付之十三萬八千六百八十五元，尚應
      再給付被上訴人一萬五千二百二十五元。
五、綜上所述，被上訴人本於兩造間計程車客運業駕駛人自備車
    輛參與經營契約請求上訴人給付一萬五千二百二十五元，及
    自起訴狀繕本送達被告之翌日即九十四年三月八日起至清償
    日止，按週年利率百分之五計算之利息，洵屬有據，應予准
    許，逾此範圍之請求，則無理由，爰予駁回，從而，原審就
    超過上開應准許部分，為上訴人敗訴之判決，並為假執行之
    宣告，自有未洽。上訴意旨就此部分指摘原判決不當，求予
    廢棄，為有理由，應改判如主文第2項所示。至於上開應准
    許部分，原審判命上訴人給付，並為假執行之宣告，核無違
    誤，上訴意旨，就此部分，仍執陳詞，指摘原判決不當，求
    予廢棄，為無理由，應駁回其上訴。
六、本件事證已臻明確，兩造其餘之攻擊或防禦方法、未經援用
    之證據，經本院斟酌後，認均不足以影響本判決之結果，自
    無一一詳予論駁之必要，併此敘明。
七、據上論結，本件上訴一部有理由、一部無理由，依民事訴訟
    法第436條之1第3項、第463條、第450條、第449條第1項、
    第385條第1項前段、第79條，判決如主文。
中    華    民    國    95    年    2     月    27    日
                  民事第五庭    審判長法  官  翁昭蓉
                                      法  官  蔡世祺
                                      法  官  蔡如琪
以上正本係照原本作成
本件不得上訴
中    華    民    國    95    年    2    月    27     日
                                      書記官  劉寶鈴


司法院資訊處製作；財團法人民間司法改革基金會備份。
